---
title: "ggplot_hook"
author: "Kennedy Anderson N Santos"
date: "2022-08-20"
output: pdf_document
---


# Estudo básico de plotagem de gráfico utilizando os dados de amostragem de
pinguins do Arquipélago de Palmer, na Antártica



## Configurando meu ambiente
Nota: Configurando meu ambiente para o carregamento 
das bibliotecas 'tidyverse' e 'palmerpenguins'.

```{r carregamendo de pacotes, message=FALSE, warning=FALSE}
library(tidyverse)
library(palmerpenguins)
```

## Visualização
Aqui veremos uma série de vizualizações

## Nadadeira e Massa Corporal em roxo. 
Gráfico ilustrando a correlação das nadadeiras com a massa corpora, em roxo. 

```{r visualizando nadadeira e massa corporal em roxo, message=FALSE, warning=FALSE}
ggplot(data=penguins, aes(x=flipper_length_mm, y=body_mass_g))+
  geom_point(color="purple")
```


## Nadadeira e Massa Corporal por Espécie
Aqui veremos a correlação da nadadeira e a massa corporal, agora,
adicionaremos o fator espécie. 

```{r visualizando nadadeira e massa corporal por espécie, warning=FALSE}
ggplot(data=penguins, aes(x=flipper_length_mm, y=body_mass_g))+
  geom_point(aes(shape=species))
```

## Nadadeira e Massa Corporal por Espécie e Sexo
Neste gráfico, o fator espécie será adicionado também

```{r visualizando nadadeira e massa corporal por espécie e sexo, warning=FALSE}
ggplot(data=penguins, aes(x=flipper_length_mm, y=body_mass_g))+
  geom_point(aes(color=species,
                 shape=species)) + facet_wrap(~sex)
```

